【裁判字號】    92,訴,398
【裁判日期】    920730
【裁判案由】    違反毒品危害防制條例
【裁判全文】
臺灣屏東地方法院刑事判決                          九十二年度訴字第三九八號
    公  訴  人  臺灣屏東地方法院檢察署檢察官
    被      告  甲○○
右列被告因違反毒品危害防制條例案件，經檢察官提起公訴（九十二年度毒偵字第六
七九號），本院判決如左：
    主  文
甲○○施用第一級毒品，累犯，處有期徒刑壹年。扣案之第一級毒品海洛因淨重零點
肆參公克沒收銷燬之。又施用第二級毒品，累犯，處有期徒刑柒月。應執行有期徒刑
壹年伍月。扣案之第一級毒品海洛因淨重零點肆參公克沒收銷燬之。
    事  實
一、甲○○曾於民國八十六年間，因違反麻醉藥品管理條例案件，經本院以八十六年
    潮簡字第四二五號判決判處有期徒刑二月確定，並於八十七年六月七日執行完畢
    。惟仍不知警惕，復因施用毒品案件，經送觀察勒戒後，認無繼續施用傾向，而
    由台灣屏東地方法院檢察署檢察官於八十八年一月八日以八十七年度偵字第六六
    ○二號、六八七九號為不起訴處分確定。然甲○○仍無法戒除毒癮，又因施用第
    二級毒品安非他命案件，經觀察勒戒後，認有繼續施用毒品之傾向，而送往戒治
    處所施以強制戒治，並由同署檢察官向本院聲請簡易判決處刑，於八十九年一月
    二十四日，由本院以八十八年度潮簡字第三九四號判決判處甲○○有期徒刑六月
    確定（經本院裁定免其刑之執行）。惟甲○○仍未戒除毒癮，復基於施用第一、
    二級毒品之犯意，於九十一年四月二十三日二十二時四十五分許向前回溯九十六
    小時內某時，在其屏東縣潮州鎮八爺里環龍二巷六之一號住處房間內施用第一級
    毒品海洛因及第二級毒品安非他命各一次，嗣為警於九十二年四月二十三日，在
    屏東縣東港鎮○○路與下路口查獲，並在其口袋內扣得第一級毒品海洛因三小
    包共計淨重零點四三公克。
二、案經屏東縣警察局東港分局報請台灣屏東地方法院檢察署檢察官偵查起訴。
    理  由
一、右開事實業據被告甲○○於本院審理中坦承：「在採尿前二天到四天前在家裡施
    用二種毒品海洛因和安非他命，只有這一次」等語不諱，且其於九十一年四月二
    十三日二十二時四十五分許為警查獲時所採集之尿液，經送屏東縣衛生局檢驗結
    果，亦呈甲基安非他命及嗎啡陽性反應無誤，茲有該局煙毒及麻醉藥品類委託檢
    驗結果通知書一紙附卷供憑。此外，復有第一級毒品海洛因三包淨重零點四三公
    克扣案可佐。本件事證明確，被告犯行洵堪認定。
二、按海洛因為第一級毒品、安非他命為第二級毒品，毒品危害防制條例第二條第一
    項第一、二款分別定有明文。被告甲○○於前開時、地施用海洛因及安非他命，
    核其所為係犯毒品危害防制條例第十條第一項之施用第一級毒品罪及同條第二項
    之施用第二級毒品罪。其持有毒品之行為為施用毒品之犯行所吸收，不另論罪。
    被告所犯前開兩罪，犯意各別，罪名不同，應分論併罰。又被告前有如事實欄所
    示之科刑及執行情形，有台灣高等法院被告全國前案紀錄表一紙附卷足憑，其於
    刑之執行完畢後，五年內再犯本件有期徒刑之罪，為累犯，應依法加重其刑。茲
    審酌被告犯罪之動機、有多次施用毒品前科，經強制戒治及判處徒刑後，又再度
    犯之，且併同施用兩種毒品，顯見其毒癮甚烈，戒毒意志薄弱，惟其於本院審理
    中坦承犯行等一切情狀，爰量處如主文所示之刑，並定其應執行之刑，以資懲儆
    。至扣案之白粉三包均含第一級毒品海洛因成分，其淨重為零點四三公克，業據
    法務部調查局鑑驗無誤，有該部鑑定通知書影本一份附卷可參，故該查獲之毒品
    ，應依毒品危害防制條例第十八條第一項宣告沒收銷燬。
三、公訴意旨固依被告警訊之自白，認定其分別於九十二年四月二十日十六時許及九
    十二年四月二十三日二十一時四十分回溯四十八小時內之某時，在其住處內施用
    第一、二級毒品海洛因及安非他命「二次」。惟被告為警查獲後，僅於九十二年
    四月二十三日二十二時四十五分採尿檢驗一次。因毒品代謝物在尿液中之可檢出
    之時間，一般情形，海洛因約為服用後二至四天、安非他命則為一至四天。故前
    開驗尿報告之檢驗結果僅能證明被告於採尿前四天內曾有施用毒品海洛因及安非
    他命之行為，至於被告自白其於九十二年四月二十日十六時許施用毒品之行為（
    至採尿時為止已逾七十二小時）及其施用毒品之次數，尚無從依前開報告獲得證
    明。而被告於偵查及本院審理中均堅稱其驗尿前僅有施用第一、二級毒品各一次
    ，故公訴意旨認為被告於九十二年四月二十日十六時許施用毒品之部分，除被告
    警訊中自白外，即乏其他證據可資證明。依刑事訴訟法第一百五十六條第二項之
    規定，無從認定該部分涉犯施用一、二級毒品罪。惟公訴意旨似認此部分與前揭
    論罪科刑之施用第一、二級毒品部分有連續犯之關係，為裁判上一罪，爰不另為
    無罪之諭知。
據上論斷，應依刑事訴訟法第二百九十九條第一項前段，毒品危害防制條例第十條第
一項、第二項、第十八條第一項前段，刑法第十一條前段、第四十七條、第五十一條
第五款，判決如主文。
中      華      民      國      九十二    年      七    月      三十    日
                                      臺灣屏東地方法院刑事第五庭
                                          法  官  王以齊
右正本證明與原本無異。
對於本判決如有不服應於收受送達後十日內向本院提出上訴書狀上訴於台灣高等法院
高雄分院並按他造當事人之人數附具繕本。
                                          書記官   盧姝伶
中      華      民      國      九十二   年      七      月    三十    日
附錄本判決論罪科刑法條：
毒品危害防制條例第十條
施用第一級毒品者，處六月以上五年以下有期徒刑。
施用第二級毒品者，處三年以下有期徒刑。


司法院資訊處製作；財團法人民間司法改革基金會備份。
